【裁判字號】    99,簡上,882
【裁判日期】    991230
【裁判案由】    竊盜
【裁判全文】
臺灣桃園地方法院刑事判決             99年度簡上字第882號
上  訴  人
即  被  告  賴瑜文
上列上訴人因竊盜案件，不服本院民國99年10月7 日99年度壢簡
字第2179號第一審刑事簡易判決（聲請簡易判決處刑案號：99年
度偵字第21504 號），提起上訴，本院管轄之第二審合議庭判決
如下：
    主  文
上訴駁回。
賴瑜文緩刑貳年。
    事實及理由
一、證據能力部分：按被告以外之人於審判外之言詞或書面陳述
    ，除法律有規定者外，不得作為證據。又被告以外之人於審
    判外之陳述，雖不符前4 條之規定，而經當事人於審判程序
    同意作為證據，法院審酌該言詞陳述或書面陳述作成時之情
    況，認為適當者，亦得為證據。當事人、代理人或辯護人於
    法院調查證據時，知有第159 條第1 項不得為證據之情形，
    而未於言詞辯論終結前聲明異議者，視為有前項之同意，刑
    事訴訟法第159 條第1 項、第159 條之5 第1 項、第2 項分
    別定有明文。查本案認定事實所引用之卷證資料，除原已符
    同法第159 條之1 至第159 條之4 規定、及法律另有規定等
    傳聞法則例外規定，而得作為證據外，其餘卷證資料，並無
    證據證明係公務員違背法定程序所取得，而檢察官、被告於
    本院審理時，均不爭執其證據能力，且本院審酌前揭陳述作
    成時之情況，並無違法取證之瑕疵，亦認以之作為證據為適
    當，是本件有關被告以外之人於審判外之言詞或書面陳述等
    供述證據，依前揭法條意旨，自均得為證據。
二、本案經本院審理結果，認原審判決認事用法及量刑均無不當
    ，應予維持，並引用原審判決書記載之事實、證據及理由（
    如附件）。
三、經查，本件被告竊盜犯行，事證明確，原審因而依刑事訴訟
    法第449 條第1 項前段、第454 條第2 項，刑法第320 條第
    1 項、第41條第1 項前段，刑法施行法第1 條之1 第1 項、
    第2 項前段，並審酌被告僅因一時貪念，竟恣意竊取他人財
    物，對他人財產安全顯然已生危害，所為誠屬不該，惟念及
    被告坦承犯行，態度尚可，且其所竊取之財物價值非鉅等一
    切情狀，量處拘役20日，並諭知易科罰金之折算標準，其認
    事用法均無不當，量刑亦未逾越法定刑的範圍，是被告上訴
    為無理由，應予駁回。
四、復查被告並無刑案前科，素行良好，有臺灣高等法院被告前
    案紀錄表1 份在卷可稽，並於原審判決後已與被害人即主富
    服裝股份有限公司（即NET 服飾店）達成和解，獲得被害人
    之宥恕，有本院審判筆錄及和解書影本各1 份在卷可稽（見
    本院卷第48頁反面、第52頁），本院念其僅因一時失慮，致
    罹刑典，信其經此偵、審教訓後，應知所警惕，而無再犯之
    虞，故認所宣告之刑以暫不執行為適當，併予宣告緩刑2 年
    ，以啟自新。
據上論斷，依刑事訴訟法第455 條之1 第1 項、第3 項、第368
條、第373 條，刑法第74條第1 項第1 款，判決如主文。
本案經檢察官蔡佩玲到庭執行職務。
中    華    民    國    99    年    12    月    30    日
                  刑事第八庭    審判長法  官   劉為丕
                                      法  官   呂綺珍
                                      法  官   謝枚霏
以上正本證明與原本無異。
不得上訴。
                                      書記官   冒佩妤
中    華    民    國    99    年    12    月    31    日
附錄本判決論罪之法條全文：
中華民國刑法第320 條第1 項（普通竊盜罪）
意圖為自己或第三人不法之所有，而竊取他人之動產者，為竊盜
罪，處5 年以下有期徒刑、拘役或5 百元以下罰金。

司法院資訊處製作；財團法人民間司法改革基金會備份。
